ACORDAO-COMPLETO-2359506

ACÓRDÃO DE RELAÇÃO

ACÓRDÃO DE RELAÇÃO 4947/2019 ATA 22/2019 - PRIMEIRA CÂMARA

Acórdão 4947/2019-TCU-Primeira Câmara
Os Ministros do Tribunal de Contas da União, reunidos em Sessão de 1ª Câmara, ACORDAM, por unanimidade, com fundamento nos arts. 1º, inciso V, e 39, inciso I, da Lei 8.443, de 16 de julho de 1992, c/c o art. 259, inciso I, e 260, § 5º, do Regimento Interno, em considerar prejudicado, por perda do objeto, o exame de mérito do (s) ato (s) de admissão, em face do desligamento ou falecimento do (s) interessado (s) e pela ausência de proposta de ressarcimento de valores indevidamente recebidos, na forma prevista no art. 7º da Resolução/TCU 206/2007, de acordo com os pareceres emitidos nos autos.
1. Processo TC-Processo 010.908/2019-6 (ATOS DE ADMISSÃO) 
	1.1. Interessados: Lidianne Cristina dos Anjos Barata (XXX.425.732-XX) ; Ligia Bettini Novas (XXX.887.879-XX) ; Ligia Rosa de Oliveira (XXX.579.458-XX) ; Ligiane Silva Queiroz (XXX.551.144-XX) ; Lilia Poci (XXX.275.488-XX) ; Lilian Cristiane Ribeiro (XXX.385.960-XX) ; Lilian Schurt Manso (XXX.666.727-XX) ; Liliany Lima Bandeira (XXX.091.304-XX) ; Lindicey Ferreira Faustino (XXX.057.296-XX) ; Lindinalva Alves Miranda (XXX.508.001-XX) ; Lisandra Regina Nierotka (XXX.130.590-XX) ; Lohan Emiliano Menezes Dias de Carvalho (XXX.617.957-XX) ; Lorena Silva dos Santos (XXX.069.415-XX) ; Lorenna Goncalves Martins (XXX.571.603-XX) ; Louise Carrullo Pumar (XXX.504.307-XX) ; Luan Guedes dos Santos (XXX.861.707-XX) ; Luana Domingos da Vitoria Lauri (XXX.955.717-XX) ; Luana Goncalves Leal (XXX.150.000-XX) ; Luana Maria Galeno de Araujo (XXX.938.183-XX) ; Luana de Assis Pinto (XXX.146.891-XX) 
	1.2. Órgão/Entidade: Fundação Instituto Brasileiro de Geografia e Estatística
	1.3. Relator: Ministro-Substituto Augusto Sherman Cavalcanti
	1.4. Representante do Ministério Público: Procurador Sergio Ricardo Costa Caribé
	1.5. Unidade Técnica: Secretaria de Fiscalização de Pessoal (SEFIP) .
	1.6. Representação legal: não há.
	1.7. Determinações/Recomendações/Orientações: não há.

Primeira Câmara

Lidianne Cristina dos Anjos Barata (XXX.425.732-XX); Ligia Bettini Novas (XXX.887.879-XX); Ligia Rosa de Oliveira (XXX.579.458-XX); Ligiane Silva Queiroz (XXX.551.144-XX); Lilia Poci (XXX.275.488-XX); Lilian Cristiane Ribeiro (XXX.385.960-XX); Lilian Schurt Manso (XXX.666.727-XX); Liliany Lima Bandeira (XXX.091.304-XX); Lindicey Ferreira Faustino (XXX.057.296-XX); Lindinalva Alves Miranda (XXX.508.001-XX); Lisandra Regina Nierotka (XXX.130.590-XX); Lohan Emiliano Menezes Dias de Carvalho (XXX.617.957-XX); Lorena Silva dos Santos (XXX.069.415-XX); Lorenna Goncalves Martins (XXX.571.603-XX); Louise Carrullo Pumar (XXX.504.307-XX); Luan Guedes dos Santos (XXX.861.707-XX); Luana Domingos da Vitoria Lauri (XXX.955.717-XX); Luana Goncalves Leal (XXX.150.000-XX); Luana Maria Galeno de Araujo (XXX.938.183-XX); Luana de Assis Pinto (XXX.146.891-XX)

AUGUSTO SHERMAN

não há.

Procurador Sergio Ricardo Costa Caribé

ATOS DE ADMISSÃO (ADS)

Secretaria de Fiscalização de Pessoal (SEFIP).